

Curriculum Vitae

C.H. Alfonso Ugarte Mz. A-2 Lt. 1, Crnel. Gregorio Albarracín Lanchipa, Tacna-Perú Correo: a20196816@pucp.edu.pe

Celular: 996497898

Egresado destacado de la Pontificia Universidad Católica del Perú con conocimientos en Microeconomía, Econometría y manejo de base de datos. Mis intereses en investigación son desarrollo social, educación y políticas públicas en Perú. Indicadores altos de liderazgo, investigación, capacidad analítica y trabajo en equipo.

### **EDUCACIÓN**

## Pontificia Universidad Católica del Perú

Egresado de Pregrado de Economía (2019-2021)

Lima, Perú

## Universidad Nacional de San Agustín de Arequipa

Estudiante de Pregrado de Economía (2016-2019)

Arequipa, Perú

### **INVESTIGACIONES**

0000 A . 1' 1 1	O 1' 1 1	· • • •		1 1	C ' 1		/1' '	1	1
2020-Actualidad	( 'alıdad	universitaria	V	subembleo	nrotesional.	iin	analisis	de	Ins

egresados de universidades privadas en el período 2015-2019. Trabajo de

Investigación para Bachillerato inédito

2013 Consecuencias políticas y económicas del autogolpe de Estado de 1992

de Alberto Fujimori. Monografía para Diploma de Bachillerato

Séptimo Puesto Mundial en el Programa del Bachillerato Internacional,

Internacional inédita

### **BECAS/PREMIOS**

2022-Actualidad	Seleccionado para la XXVI edición del Programa de Extensión Universitaria, OSIPTEL
2021-2022	Beca de estudios para Diplomatura de Especialización en Ciencia de Datos para las Ciencias Sociales y la Gestión Pública, Pontificia Universidad Católica del Perú
2019-2021	Quinto Superior en el Ranking General Histórico de estudiantes de pregrado, Pontificia Universidad Católica del Perú
2016-2019	Segundo puesto en el Ranking General de estudiantes de pregrado, Universidad Nacional de San Agustín de Arequipa
2014	Beca Excelencia Académica para Estudios de pregrado en la Universidad del Pacífico para la carrera de Economía

# EXPERIENCIA PROFESIONAL

2013

Noviembre 2021 – Diciembre 2021 Practicante profesional en la Oficina Regional de

Osiptel-Tacna

Convocatoria Noviembre 2013

Marzo 2021 – Mayo 2021 Practicante Pre profesional en la Unidad de Recaudación

Tributaria, Municipalidad Distrital de Coronel Gregorio

Albarracín Lanchipa-Tacna

Febrero 2017 – Marzo 2017 Asistente en la Oficina de Planeamiento y Presupuesto,

Municipalidad Distrital de Sama Inclán-Tacna

### **CURSOS, TALLERES Y SEMINARIOS**

Febrero 2021 - Marzo 2021 Estudiante en el Curso de Stata Nivel Intermedio:

Modelos de Corte Transversal y Panel, Grupo IDDEA

Febrero 2021 - Marzo 2021 Estudiante en el Curso de Capacitación en Excel

Avanzado: Macros, InfoPUC

Enero 2021 - Junio 2021 Estudiante en el Curso de Teoría Económica y Finanzas,

Grupo Lambda

Septiembre 2020 Estudiante en el Curso de Técnicas para el procesamiento

de base de datos: aplicaciones en R, Económica

Junio 2019 Seleccionado nacional de la delegación peruana para el

IV Encuentro de Jóvenes de la Alianza del Pacífico en la

Ciudad de México, Alianza del Pacífico

Junio 2018 Participante y colaborador en el Taller de Inducción para

la sistematización de las Medidas Sanitarias y

Fitosanitarias, Ministerio de Comercio Exterior

## **CAPACIDADES GENERALES**

#### **Idiomas:**

- Español (nativo)
- Inglés (avanzado)
- Portugués (avanzado)
- Italiano (básico)

## **Softwares:**

- Microsoft Office Pack (avanzado)
- R (intermedio)
- Python (intermedio)
- Stata (intermedio)
- MatLab (intermedio)
- Eviews (básico)
- Power BI (básico)